【裁判字號】    97,上易,1310
【裁判日期】    970829
【裁判案由】    竊盜
【裁判全文】
臺灣高等法院臺中分院刑事判決        97年度上易字第1310號
上  訴  人
即  被  告  己○○
上列上訴人因竊盜案件，不服臺灣臺中地方法院97年度易字第22
25號中華民國97年6月23日第一審判決（起訴案號：臺灣臺中地
方法院檢察署97年度偵字第11373號），提起上訴，本院判決如
下：
    主  文
上訴駁回。
    事   實
一、己○○曾因違反毒品危害防制條例案件，經臺灣彰化地方法
    院以91年度易字第542號判處有期徒刑7月，上訴後由本院以
    91年度上易字第1500號判決駁回上訴確定，於民國92年10月
    19日執行完畢。仍不知悔改，復意圖為自己不法之所有，分
    別為如下之竊盜犯行：
(一)於96年10月3日20時許，在彰化縣和美鎮○○路○段61號前，
    持客觀上足充為兇器之十字型螺絲起子1支（未扣案），竊
    取乙○○所有之車號「4352—PU」號自小客車之車牌1面，
    得手後逃離現場。
(二)於97年4月3日13時許，在彰化縣伸港鄉○○路之彰濱海釣場
    內，徒手竊取丙○○所有之製氧水車葉片1片（價值約新台
    幣《下同》600元），得手後逃離現場。
(三)於97年4月8日上午11時許，在臺中縣龍井鄉○○路之防汛道
    路旁，持客觀上足充兇器之鋸鐵工具1把，竊取經濟部水利
    署第三河川局（下稱第三河川局）所有之不鏽鋼門型欄杆3
    支（價值約3000元），得手後逃離現場。
(四)於97年4月30日上午11時許，在臺中縣龍井鄉○○路之防汛
    道路旁，持客觀上足充為兇器之鋸鐵工具1把（未扣案），
    竊取第三河川局所有之不鏽鋼門型欄杆3支（價值約3000元
    ），得手後逃離現場。
(五)於97年5月8日上午8時30分許，在彰化縣鹿港鎮○○路421
    之6號旁，徒手竊取丁○○所有之鐵片1片、葉片軸心2支及
    狗籠1具（價值共約2200元），得手後逃離現場。
(六)於97年5月8日16時許，駕駛車牌4537—UD號自小貨車，至臺
    中縣龍井鄉○○路之防汛道路，在防汛道路旁之農田，著手
    行竊拔取甲○○所有之圓形鐵管10支（價值約4000元），欲
    將該10支鐵管搬至其貨車上時，為警當場查獲而未得逞。經
    警在其所駕之貨車上扣得其先前所竊之上開「4352—PU」號
    車牌1面、製氧水車葉片1片、不鏽鋼門型欄杆3支、鐵片1片
    、葉片軸心2支及狗籠1具。
二、案經臺中縣警察局烏日分局報告臺灣臺中地方法院檢察署檢
    察官偵查起訴。
      理  由
一、按被告以外之人（包括證人、鑑定人、告訴人、被害人及共
    同被告等）於審判外之陳述雖不符刑事訴訟法第159條之1至
    之4等四條之規定，而經當事人於審判程序同意作為證據，
    法院審酌該言詞陳述或書面陳述作成時之情況，認為適當者
    ，亦得為證據；當事人、代理人或辯護人於法院調查證據時
    ，知有刑事訴訟法第159條第1項不得為證據之情形，而未於
    言詞辯論終結前聲明異議者，視為有前項之同意，同法第15
    9條之5定有明文。本件證人乙○○、丙○○、戊○○、丁○○、甲○○於警詢時之陳述，其性質雖屬傳聞證據，惟其等
    之警詢筆錄，業經法院審理時予以提示並告以要旨，且各經
    檢察官、被告等人表示意見。當事人均未於言詞辯論終結前
    對該等筆錄內容異議，揆諸上揭說明，其等於警詢中所為之
    陳述自具有證據能力。
二、上揭事實，業據上訴人即被告己○○（下稱被告）於警詢、
    偵查及原審審理中坦承不諱，核與證人乙○○、丙○○、戊○○（即第三河川局巡防員）、丁○○、甲○○於警詢時證
    述情節相符，且有刑案現場測繪圖、失車唯讀案件基本資料
    、臺中縣警察局車輛尋獲電腦輸入單、車籍查詢基本資料詳
    細畫面、被告所繪製前揭鋸鐵工具之圖樣各1張及贓物認領
    保管單5張、現場與贓物照片26張附卷可稽。被告之自白足
    認與事實相符，事證明確，其犯行堪予認定。
三、核被告就事實欄一之 (一)、(三)、(四)部分所為，均係犯
    刑法第321條第1項第3款之攜帶兇器竊盜罪，就事實一之 (
    二)、(五)部分所為，均係犯刑法第320條第1項之竊盜罪，
    就事實一之 ( 六)部分所為，係犯刑法第320條第3項、第1
    項之竊盜未遂罪。其所犯上開各罪，犯意各別，應予分論併
    罰。另被告曾因違反毒品危害防制條例案件，經臺灣彰化地
    方法院以91年度易字第542號判處有期徒刑7月，上訴後由本
    院以91年度上易字第15 00號判決駁回上訴確定，於92年10
    月19日執行完畢，有刑案資料查註紀錄表附卷足參。其於受
    有期徒刑之執行完畢後，5年內故意再犯本件有期徒刑以上
    之罪，為累犯，應依刑法第47條第1項規定，加重其刑。事
    實一之 (六)該部分，被告已著手竊盜之行為而未得逞，為
    未遂犯，應依刑法第25條第2項規定，減輕其刑，並先加後
    減之。原審引據刑法第320條第3項、第1項、第321條第1項
    第3款、第47條第1項、第25第2項、第51條第5款，刑法施行
    法第1條之1第1項、第2項前段規定，審酌被告之犯罪動機、
    目的、所生之危害，及犯罪後之態度等一切情狀，就被告所
    犯事實一之 (一)、(三)、(四)部分各處有期徒刑七月、事
    實一之 (二)、(五)部分各處有期徒刑三月，事實一之 (六)
    部分判處有期徒刑二月，並定其應執行刑為有期徒刑二年，
    核其認事用法均無不當，量刑亦稱妥適。被告上訴意旨略以
    ：事實欄一之 (一)竊取車牌部分，伊並未攜帶螺絲起子，
    乃徒手將車牌搖下；事實一之 (三)、(四)部分係伊同次所
    竊取，應僅論以一罪云云，然查被告於事實一之 (一)該部
    分之犯行係持十字型螺絲起子將車牌拆下、就事實一之 (三
    )、(四)部分之不鏽鋼門型欄杆係其分別於97年4月8日11時
    許及同年月30日11時許所竊取等情，迭據被告於警詢、偵查
    、原審準備及審理供承明確，苟非實情，信無供述如此一致
    之理，被告上揭所辯，應屬事後翻異卸責之詞，不足採信，
    其上訴非有理由，應予駁回。
據上論結，應依刑事訴訟法第368條，判決如主文。
本案經檢察官庚○○到庭執行職務。
中    華    民    國    97    年    8     月    29    日
            刑事第十庭    審判長法  官  林  照  明
                                法  官  郭  瑞  祥
                                法  官  林  欽  章
上列正本證明與原本無異。
不得上訴。
                                書記官  許  哲  禎
中    華    民    國    97    年    9     月    4     日


司法院資訊處製作；財團法人民間司法改革基金會備份。
